【裁判字號】    99,破抗,22
【裁判日期】    991229
【裁判案由】    破產宣告
【裁判全文】
臺灣高等法院民事裁定                  99年度破抗字第22號
抗  告  人  德商朗德(國際)有限公司(Callisto Limited)
法定代理人  舒伯特(SCHUB.
代  理  人  史馨律師
上列抗告人因四合股份有限公司破產宣告事件，對於中華民國99
年4月16日臺灣臺北地方法院98年度破字第53號裁定提起抗告，
本院裁定如下：
    主  文
原裁定廢棄，應由臺灣臺北地方法院更為裁定。
    理  由
一、按破產，對債務人不能清償債務者，宣告之；法院對於破產
    之聲請，在裁定前，得依職權為必要之調查，並傳訊債務人
    、債權人及其他關係人，破產法第57條、第63條第2項分別
    定有明文。
二、抗告人於原法院聲請意旨略以：相對人四合股份有限公司因
    買賣關係對伊負有遲延之損害賠償責任，伊已取得確定判決
    為執行名義，並向原法院民事執行處聲請執行相對人之財產
    ，惟經執行法院認不動產鑑價後核定之拍賣最低價額不足清
    償其上抵押權擔保之優先債權及執行費用而無拍賣實益，發
    予債權憑證結案，又其他債權人尚有玉山商業股份有限公司
    等4人，債權金額高達新臺幣（下同）6,960萬元，是相對人
    確已無法清償，爰依破產法第57條規定聲請宣告破產云云，
    並提出民事執行處函、債權憑證等件為證。
三、經查，依相對人所提99年11月17日之財產狀況所示，其流動
    負債為333萬8,979元，中長期負債537萬4,341元，有債權人
    請款清冊、發票、收據、信用狀申請書及約定書等件可稽。
    而其銀行存款為6萬3,713元、租約保證金10萬7,800元，合
    計約17萬元，亦有銀行往來明細及存簿為證，憑此固不足以
    組成破產財團，惟相對人自承其長期投資6,102萬6,569元已
    投入相關廠房設備，及尚有生財器具等語，並有財產目錄可
    稽（見本院卷第90頁背面、114頁），則相對人是否確有前
    開投資金額之廠房設備，及生財器具之價值若干，關係相對
    人債務是否超過資產，得對之宣告破產。原法院就相對人所
    述上開資產狀況，未及調查，而認相對人資產不足以構成破
    產財團，駁回抗告人之聲請，尚有未合。抗告意旨指摘原裁
    定不當，求予廢棄，為有理由。因破產事件倘經准許，其應
    進行之程序由原法院為之，爰由本院將原裁定廢棄，發回原
    法院另為適當之處理。
四、據上論結，本件抗告為有理由，裁定如主文。
中    華    民    國    99    年    12    月    29    日
                    民事第十庭
                        審判長法  官  鄭雅萍
                              法  官  徐福晉
                              法  官  詹文馨
正本係照原本作成。
本裁定除以適用法規顯有錯誤為理由外，不得再抗告。如提起再
抗告，應於收受後10日內委任律師為代理人向本院提出再抗告狀
。並繳納再抗告費新台幣１千元。
中    華    民    國    99    年    12    月    31    日
                              書記官  洪秋帆

司法院資訊處製作；財團法人民間司法改革基金會備份。
